【裁判字號】    88,交聲,214
【裁判日期】    890429
【裁判案由】    交管條例聲異
【裁判全文】
臺灣板橋地方法院交通件裁定                      八十八年度交聲字第二一四號
    異  議  人  甲○○
    即受處分人
右列受處分人因違反道路交通管理處罰條例案件，對於台北縣警察局土城分局八十八
年十月三十日所為之處分 (原單號：第八六六八八號），聲明異議，本院裁定如左：
    主  文
原處分撤銷。
甲○○在公告禁止設攤之處擺設攤位，處銀元捌佰元即新臺幣貳仟肆佰元罰鍰。
    理  由
一、按道路交通管理處罰條例第八十二條第一項第十款規定：有在公告禁止設攤之處
    擺設攤位者，除責令行為人即時停止並消除障礙，處行為人或其雇主銀元四百以
    上八百元以下（即新台幣一千二百元以上二千四百元以下）罰鍰。
二、本件受處分人即異議人甲○○，於民國（下同）八十八年三月十七日八時四十五
    分許，因在台北縣土城市○○路五二三號前之示範道路禁止設攤處所設攤，而為
    台北縣警察局土城分局清水派出所員警乙○○依道路交通管理處罰條例第八十二
    條第一項第十款之規定當場告發，並製作（八七）北縣警乙字第八六六八八號舉
    發違反道路交通管理事件通知單，通知其應於八十八年四月一日前至台北縣警察
    局土城分局接受裁決，惟異議人未遵期到案，台北縣警察局土城分局乃於八十八
    年十月三十日裁決異議人應處新台幣二千四百元之罰鍰等情，有上開通知單及裁
    決書影本在案可憑。證人乙○○警員亦到庭結證稱：（處理經過？）本件異議人
    之母親擺設攤位於土城市○○路五八七巷巷口，影響交通，我前往勸導，她說要
    改進，我跟她表示有管理員反應影響交通，我隔幾天去視察仍無改善，當時是她
    兩個女兒在，我對其等說如未改善，要開罰單，她們就立刻打電話給她媽媽說我
    要紅包，後來她媽媽在電話中有跟我解釋，我還是要求她們要遷移改善，後來她
    們將早餐攤位移到青雲路五二三號前，旁邊也是一個巷道，她們還在那邊設置洗
    碗檯，而且有居民反應垃圾都沒有處理就亂丟，我據報前往處理，甲○○是那個
    攤位負責人，我跟她說明，她置之不理，而且還罵我三字經，我要請路人作證告
    發，她才沒有再罵，後來我就依法製作違規罰單，她還拒絕簽名。（青雲路五三
    八號前是否禁止設攤？）青雲路是示範道路，全路段公告禁止設攤。（有無異議
    人所提索取紅包之事？）絕無此事，這件事我還跟我副主管報告過等語（見本院
    八十九年四月二十六日訊問筆錄）。由上等情觀之，異議人確有在公告禁止設攤
    處所擺設攤位之行為，異議人辯稱：伊係受雇於賴昆秀，本件為一「連」姓警員
    勒索紅包，並對伊恐嚇稱：「妳要營業生意，怎能不知會他，若沒給點好處，妳
    就別想繼續做下去」，伊不願犯下賄賂，「連」姓警員乃亂開罰單，胡亂拍照踢
    打攤位、大聲斥罵乙節，並未提出實據，不足採信，其據此異議，為無理由。惟
    本件原處分機關誤認異議人違規時間為八十八年三月十七日十七時二十分，地點
    為台北縣土城市○○路五四號，並誤引道路交通管理處罰條例第八十二條第一項
    第八款規定為裁罰依據，容屬未洽，而異議人既有在公告禁止設攤處所擺設攤位
    之情事，自應由本院撤銷原處分，改按道路交通管理處罰條例第八十二條第一項
    第十款規定，裁處異議人銀元八百元即新台幣二千四百元之罰鍰。
據上論斷，應依道路交通案件處理辦法第二十條、道路交通管理處罰條例第八十二條
第一項裁定如主文。
中      華      民      國      八十九      年    四    月    二十九    日
                                        臺灣板橋地方法院交通法庭
                                              法  官  陳  恒  寬
右正本證明與原本無異
如不服本裁定應於送達後五日內向本院提出抗告狀
                                              書記官  葉  瑩  庭
中      華      民      國      八十九      年    五    月      二      日


司法院資訊處製作；財團法人民間司法改革基金會備份。
